---
title: "Tarea 1"
author: 
  - "Gabriel Sanabria Alvarado <span style='font-size:1em; color:#555;'> | Carné: </span>"
  - "Joseph Romero Chinchilla <span style='font-size:1em; color:#555;'> | Carné: </span>" 
  - "Cristhofer Urrutia Cascante <span style='font-size:1em; color:#555;'> | Carné: C37996 </span>"
date: today
format:
  html:
    title-block-banner: true
    toc: true
    toc-title: "Ejercicios"   
    toc-depth: 2       
    number-sections: false  
    self-contained: true   
    theme: flatly      
    css: styles.css   
    smooth-scroll: true 
    highlight-style: github
    title-block-banner-meta-font-size: 1.5em
    title-block-banner-divider: true  
lang: es
---

## Ejercicio 6 {-}
### Cargue la tabla de datos que esta en el archivo SAheartv.csv haga lo siguiente:

```{r}

library(readr)

SAheart <- read.csv("C:/Users/Josué/Documents/UCR-2025/llCiclo/Numérico/MiParteTarea1/SAheart.csv", sep = ";")

```

#### Calcule la dimensión de la tabla de datos:
```{r}

filas <- nrow(SAheart)
columnas <- ncol(SAheart)

dimensiones <- c("Filas" = filas, "Columnas" = columnas)
print(dimensiones) 

```

#### Despliegue las primeras 3 columnas de la tabla de datos:
```{r}

columnas <- colnames(SAheart)
print(columnas[1:3])

```

#### Ejecute un summary y str de la tabla de datos:
```{r}
print("Summary de la tabla de datos:")
print(summary(SAheart))

print("Str de la tabla de datos:")
print(str(SAheart))

```

#### Usando el comando cor de R calcule la correlacion entre las variables tobacco y alcohol:
```{r}

corr_tobalc <- cor(SAheart$tobacco, SAheart$alcohol)

print(corr_tobalc)

```

#### Calcule la suma de las columnas con variables cuantitativas (numericas):
```{r}

col_cuant <- SAheart[, sapply(SAheart, is.numeric)]
suma_col_cuant <- apply(X = col_cuant, MARGIN = 2, FUN = sum)

print(suma_col_cuant)

```

#### Calcule para todas las variables cuantitativas presentes en el archivo SAheart.csv: El mínimo, el máximo, la media, la mediana y para la variable chd determine la cantidad de Si y de No:
```{r}

estadisticas <- rbind(
  minimo = apply(col_cuant, MARGIN = 2, FUN = min),
  maximo = apply(col_cuant, MARGIN = 2, FUN = max),
  media = apply(col_cuant, MARGIN = 2, FUN = mean),
  mediana = apply(col_cuant, MARGIN = 2, FUN = median)
)

print(estadisticas)


```

```{r}

num_si <- sum(SAheart$chd == "Si")
num_no <- sum(SAheart$chd == "No")

cantidad <- c("Si" = num_si, "No" = num_no)

print("Cantidad de Si y No de la variable chd:")

print(cantidad)

```

## Ejercicio 13 {-}
### Desarrolle una función en R que reciba un DataFrame y que retorne la cantidad de entradas de este DataFrame que son divisibles entre 3. 

```{r}
divisibles.3 <- function(df) {
  
  valores <- unlist(df)          
  valores_numericos <- valores[is.numeric(valores)] 
  cantidad <- sum(valores_numericos %% 3 == 0)     
  return(cantidad)
}
```

```{r}
data(women)
head(women)

```
```{r}
divisibles.3(women)
```


## Ejercicio 14 {-}


```{r}
columnas <- function(df, num1, num2){
  
  
  
}
```






